# 请教陈老师,关于现金流量表间接法中财务费用填列?

提问人：wangxu811024 时间：2010-02-27 20:07:01
间接法中的财务费用, 是否包括汇兑损益? 如果该企业没有外币投资¥筹资款项,汇兑损益均为经营活动产生. 汇兑损益并没有现金流入或流出.到底应该不应该包含?
还有,现金流量表主表中第四项汇率对现金等价物影响,在实务中通常怎么计算填列呢

回答人：chenyiwei
回复 楼主 wangxu811024 的帖子间接法中的财务费用中，应包含现金及现金等价物的汇兑损益，以及投资、筹资性质的货币性资产和负债的汇兑损益。至于是否包含经营性应收、应付项目的汇兑损益，可以按照实务上的操作习惯处理，但不应与“经营性应收项目减少”和“经营性应付项目增加”形成重复，即由汇兑损益原因导致的经营性应收、应付项目变动仅能在其中一处反映。 主表中“汇率变动对现金的影响”项目，一般为“财务费用——汇兑损益”科目的本期发生额中对应于现金及现金等价物的部分。
[ 本帖最后由 chenyiwei 于 2010-2-27 21:08 编辑 ]

回答人：chenyiwei
回复 报纸 wangxu811024 的帖子“卖方贴息”是否表述有误？一般贴现都是由卖方申请的，贴现息自然也是由买方承担。 如果是“买方付息”的贴现业务，则买方在该交易中并未获得延迟付款等融资利益，也不改变买方对外的负债结构，因此建议对买方而言，支付的“买方付息”模式下的贴现息按照经营活动处理。

回答人：chenyiwei
回复 7 楼 wangxu811024 的帖子要看通过该交易方式，买方是否确实享受到了延迟付款的融资便利。如果买方的付款期限就是原先的票据期限，则不能认为买方获得了额外的融资。

回答人：chenyiwei
回复 10 楼 wangxu811024 的帖子如果确有证据表明上述所述属实，则可以认为属于买方的融资行为。此时的票据实质上等于银行的借款。 但估计要取得确凿证据的难度较大，因为从表面上看就是简单的票据结算。除非取得买卖双方和银行之间签署的三方协议，其中对整个交易过程作出完整描述，否则这样认定的可能性不大。

提问人：QQ_9E71B7 时间：2016-07-07 20:43:33
所以，当没有投筹资外币影响时，间接法的财务费用和直接法里的汇率变动对现金及现金等价物的影响这两个数金额是一致的（往来科目的汇兑损益不考虑）？

回答人：chenyiwei
在最简单的情况下，可以这样理解。

提问人：呼叫帮助 时间：2018-03-11 21:45:52
汇兑损益的填列： 汇兑损益有以下几种情形： 1 、月底调整外币现金银行类科目形成的汇兑损益，即借（贷）现金，贷（借）汇兑损益的，可填在流量表第四大类中；或金额不大，直接列在经营其他也行； 2 、外币应收应付类科目调整形成的汇兑损益，即借（贷）应收应付款，贷（借）汇兑损益的，则不影响现金流量，只影响附表中的经营应收应付项目； 3 、长短期外币借款调整形成的汇兑损益，则同样不影响现金流量。 陈版，以上理解正确吗？

回答人：chenyiwei
可以这样理解。